【裁判字號】    95,簡上,66
【裁判日期】    950829
【裁判案由】    竊盜等
【裁判全文】
臺灣花蓮地方法院刑事判決              95年度簡上字第66號
上  訴  人  乙○○
即  被  告
上列上訴人因竊盜案件，不服本院花蓮簡易庭中華民國95年4月1
8日95年度花簡字第231號之第一審判決（聲請簡易判決處刑書案
號：95年度偵字第 223號），提起上訴，本院管轄之第二審合議
庭判決如下︰
    主  文
上訴駁回。
    事實及理由
一、本案經本院審理結果，認第一審判決依刑法第349條第2項之
    故買贓物罪，判處上訴人即被告乙○○拘役30日，如易科罰
    金以（銀元）300元折算1日，認事用法及量刑均無不當，應
    予維持，並引用第一審簡易判決書記載之事實、證據及理由
    。
二、另補充理由如下：
    訊據被告矢口否認有何故買贓物之犯行，辯稱：系爭手機係
    甲○○直接到工廠來找伊聊天，當時有聊到其有手機，經問
    伊是否要購買，伊才會買來給伊父親使用，伊並不知道該手
    機是贓物云云，經查：
  (一)系爭手機係被害人丙○○於94年1月28日下午約3時許，在花
    蓮縣吉安鄉○○村○○○街 185巷19號門前遭竊之物，業經
    證人丙○○於警詢中證述明確，並有通聯調閱查詢單 2份、
    系爭手機之照片4幀及贓物認領保管單1紙在卷可稽，故系爭
    手機確屬盜贓物無訛。
  (二)系爭手機遭竊後，旋於94年 4月間某日，在花蓮縣吉安鄉三
    角市場前附近之統冠超市前，由甲○○（綽號「黑仔」），
    以新臺幣（下同）1,500 元轉售予被告，此情除為被告於本
    院所自承在卷，核與證人即被告之女友丁○○於本院審理時
    證述情節相符，惟證人甲○○於偵查中固坦承有出售 1支手
    機予被告，但否認系爭手機係為其所出售之手機，但按被告
    及證人丁○○均指證歷歷僅有向甲○○購買 1支手機，並且
    再三確認系爭手機為甲○○所出售之物，顯見甲○○上開否
    認之詞，乃屬事後卸責之詞，不足採信。
 (三) 被告雖一再辯稱不知所購入之手機係為贓物云云，而證人丁○○於本院作證時亦附和被告之辯詞，證稱：被告並不知道
    該手機係為贓物，甲○○當時係稱手機是他自己的等語（見
    本院卷第62頁），然而，證人甲○○經本院合法傳拘均未能
    到庭作證，故無法就其出售手機時，是否有告知被告該手機
    係為贓物乙節為交互詰問，並讓被告予以對質，是就此情節
    ，確實存有爭議，然查，案發當時系爭手機之價值約為市值
    7,000 元，業據證人丙○○於警詢時所陳明，而證人丁○○
    於本院作證時，亦認該手機當時的價值應在 3,000多元（見
    本院卷第63頁），姑且不論該手機當時的市值究竟應為7,00
    0多元，抑或是3,000多元，但其市值實應高於出售予被告之
    1,500 元甚多，衡諸常情，被告與甲○○素無深交，甲○○
    大可直接售予通訊行，謀取更高額利潤即可，當無賠錢廉售
    予被告之理，況且，被告及證人丁○○卻對於為何甲○○沒
    有選擇出售予通訊行乙節，亦完全無法說明和解釋，因此，
    被告是否確實不知道該手機係為贓物，誠令人存疑。
  (四)再者，雖被告於本院中狡稱當時是甲○○到伊上班工廠來兜
    售云云，惟此與被告於94年6月9日警詢時之下述供詞，有相
    當大的差距，內容亦有所不同，參以被告其於警詢時，係在
    心防未完全防範下所為之自然陳述，且距離案發時僅二個月
    之久，準此，其在警詢當時的陳述，自然較諸於本院中之辯
    詞更為可信。而被告對於如何購買手機乙節，於警詢即供承
    ：「他（即甲○○）曾打電話給我，我就問他那裡是否有空
    手機，他說有，我就跟他聯絡在交易地點交易。」等語（見
    警詢第 3頁），由上開警詢供詞觀之，被告業已表明乃是伊
    主動向甲○○探詢其是否有手機可出售，顯非係甲○○主動
    兜售，而甲○○既非為從事通訊行之人，被告竟向其詢問有
    無空手機，準備來購買，有違常理，更由此可見被告可預見
    甲○○所出售之手機係為來路不明之盜贓物，被告仍願意出
    價收購，其故買贓物之情，彰彰明甚，被告所此所辯，亦不
    足採據。
三、原審以被告涉犯刑法第349條第1項之故買贓物罪名，事證明
    確，復審酌刑法第57條所列之一切情狀，據以判處如前所述
    之刑，並諭知得易科罰金及折算標準，量刑尚稱允當，亦無
    量刑過重之情形。被告上訴辯稱無辜，請求撤銷原判決，並
    無理由，應予駁回。
四、按行為後法律有變更者，依修正前刑法第2條第1項之規定，
    以適用裁判時法為原則，如行為時法有利於行為人，則例外
    適用行為時法。惟依修正後刑法第2條第1項規定，以適用行
    為時法為原則，僅於裁判時法有利於行為人時，例外的適用
    裁判時法。被告於行為後，刑法部分條文已於民國95年7月1
    日修正公布施行，按被告於行為後，刑法第47條有關累犯成
    立要件之規定，有所修正，修正後之刑法第47條第 1項雖規
    定若再犯之罪為「過失犯」，則無累犯規定之適用，惟因本
    件被告再犯故買贓物之犯行，並非「過失犯」，無論依新法
    或舊法之規定，均應成立累犯，無所謂何者較有利於行為人
    之問題，自應依新刑法第2條第1項前段，適用舊法即行為時
    之修正前刑法第47條規定論斷。復按其中關於易科罰金部分
    之條文，業經修正，依新刑法第2條第1項前段規定，應適用
    行為時法，即修正前之刑法第41條第 1項前段之規定，以往
    實務見解，固認原判決未及比較適用新舊法時，上訴後，雖
    比較結果以舊法有利於行為人，而原判決別無其他撤銷事由
    ，仍應由上訴審以此為由撤銷改判。惟修正後之規定係以適
    用行為時法為原則，因此原判決雖未及比較適用，然上訴本
    院後，經比較新舊法，行為後之新法並非較有利於行為人（
    如附表），仍應適用行為時即修正前刑法第41條第 1項前段
    之規定，則原判決適用行為時法即無任何不當，自不構成撤
    銷事由，併予敘明。
據上論斷，應依刑事訴訟法第455條之1第1項、第 3項、第368條
、第373條，刑法第2條第1項前段，判決如主文。
本案經檢察官張立言到庭執行職務。
中    華    民    國    95    年    8     月    29    日
                        臺灣花蓮地方法院刑事第二庭
                            審判長法官  李  豫  雙
                                  法官  林  韋  岑
                                  法官  俞  秀  美
上列正本證明與原本無異。
本件不得上訴。
                                 書記官
中    華    民    國    95    年    8     月    31    日
附表
┌───┬───────┬────────┬──────┐
│比較  │舊刑法於本案適│新刑法於本案適用│比較結果    │
│法條  │用之法律效果  │之法律效果      │            │
├───┼───────┼────────┼──────┤
│刑法第│依修正前罰金罰│如易科罰金，以新│本條項依新舊│
│41條第│鍰提高標準條例│臺幣1,000元、   │法比較，修正│
│1項前 │第2條規定，易 │2,000元或3,000元│前刑法較有利│
│段    │科罰金數額提高│折算1日         │於被告。    │
│      │為100倍，如易 │                │            │
│      │科罰金，以銀元│                │            │
│      │300元即新臺幣 │                │            │
│      │900元折算1日  │                │            │
└───┴───────┴────────┴──────┘


司法院資訊處製作；財團法人民間司法改革基金會備份。
